【裁判字號】    99,審易,1302
【裁判日期】    991230
【裁判案由】    竊盜
【裁判全文】
臺灣桃園地方法院刑事判決            99年度審易字第1302號
公  訴  人  臺灣桃園地方法院檢察署檢察官
被      告  古俊傑
上列被告因竊盜案件，經檢察官提起公訴（99年度偵字第18039
號），嗣於本院準備程序進行中，被告就被訴事實為有罪之陳述
，經本院告知簡式審判程序意旨，並聽取當事人之意見後，本院
裁定改以簡式審判程序審理，並判決如下：
    主      文
古俊傑所犯如附表所示之罪，均累犯，分別判處如附表主文欄所
示之刑。應執行有期徒刑貳年陸月。扣案之鐵剪貳支、鐵線鉤貳
支、鉚釘拾參支、割燒刀拾壹支及黑色膠帶壹捲均沒收。
    事實及理由
一、古俊傑前於民國95年間因詐欺案件，經本院以96年度壢簡字
    第2123號判決判處有期徒刑4 月，於97年11月11日執行完畢
    （於本案構成累犯）。詎猶不知悔改，古俊傑竟意圖為自己
    不法之所有，於如附表編號1 至7 所示之時間、地點，持其
    所有客觀上足以對人之生命、身體、安全構成威脅而具有危
    險性，可供兇器使用之鐵剪1 支、鐵線鉤2 支、鉚釘13支、
    割燒刀11支，先以鉚釘攀爬上電線桿，再持鐵線鉤勾電纜線
    、持鐵剪及割燒刀割斷電纜線，復以其所有之黑色膠帶捆綁
    電纜線，竊取如附表編號1 至7 所示之被害人管有之電纜線
    得手，並以此方式造成臺灣電力股份有限公司（下稱臺電公
    司）對如附表編號3 至5 所示之各該地區公共照明輸電之中
    斷，因而妨害供公眾之電氣事業。古俊傑於得手後，均前往
    桃園縣楊梅市○○路115 巷11號對面之「祥昱企業社」，將
    上開竊得之電纜線（除如附表編號6 、7 所示之電纜線外）
    變賣予不知情之黃承祥所經營、黃坤勇任職之「祥昱企業社
    」，所得金額共約新臺幣1 萬元。嗣於99年6 月24日凌晨1
    時45分許，古俊傑搭乘莊青瑞所駕駛之計程車，行經桃園縣
    平鎮市台66線與賦梅路口，為警攔檢盤查，當場查獲其利用
    該計程車載運如附表編號6 所竊得之電纜線，古俊傑並帶同
    警方至其位於桃園縣中壢市○○路41號4 樓之7 前居處內，
    扣得其所有供犯本案竊盜所用之鐵剪1 支、鐵線鉤2 支、鉚
    釘13支、割燒刀11支、黑色膠帶1 捲及如附表編號7 所竊得
    之電纜線等物，古俊傑並於職司犯罪偵查之公務員知悉其所
    犯附表編號1 至5 所示犯罪行為之前，即向警方自首供出該
    5 次犯行，並帶同警方至現場勘查，進而接受裁判。
二、證據名稱：
  (一)被告古俊傑於警詢、檢察官偵訊及本院審理中之自白。
  (二)證人即被害人邱奕誠、邱建誠、何明松分別於警詢及本院審
    理中、證人黃坤勇、黃承祥、莊青瑞、證人即被害人鄭成吉
    、黃金章於警詢之證述。
  (三)桃園縣政府警察局平鎮分局搜索扣押筆錄、扣押物品目錄表
    、贓物認領保管單、環南拖車地磅過磅單、職務報告各1 份
    、電訊/ 力線路失竊現場調查報告表2 份及現場查獲照片、
    扣案物照片、被告帶同員警至行竊地及銷贓地之照片、現場
    勘查照片共48幀、扣案之鐵剪1 支、鐵線鉤2 支、鉚釘13支
    、割燒刀11支、黑色膠帶1 捲。
  (四)臺灣高等法院被告前案紀錄表1 份。
三、被告本件攜帶兇器竊盜臺電公司電纜線之犯行，就如附表編
    號1 、2 、6 、7 所為，均係犯刑法第321 條第1 項第3 款
    之攜帶兇器竊盜罪、電業法第105 條之竊盜電線罪；就如附
    表編號3 至5 所竊電纜線，妨害供公眾之電氣事業，則犯刑
    法第188 條之妨害公共事業罪、同法第321 條第1 項第3 款
    之攜帶兇器竊盜罪、電業法第105 條之竊盜電線罪。起訴意
    旨認被告就上開犯行均僅涉犯刑法第321 條第1 項第3 款之
    攜帶兇器竊盜罪，尚有未洽，然業經蒞庭實行公訴之檢察官
    於本院準備程序時當庭增列刑法第188 條之妨害公共事業罪
    、電業法第10 5條之竊盜電線罪，基於檢察一體之原則，本
    院自應就更正後之罪名予以審理，附此敘明。被告以一行為
    觸犯上開各罪，侵害數法益，為想像競合犯，均應依刑法第
    55條規定，從一重論以刑法第321 條第1 項第3 款之攜帶兇
    器竊盜罪。又被告所犯之上揭7 次攜帶兇器竊盜犯行，犯意
    各別，行為互殊，應予分論併罰。被告古俊傑有如上開事實
    欄一所載之科刑及執行紀錄，有臺灣高等法院被告前案紀錄
    表1 份在卷可佐，其受徒刑執行完畢後5 年內，故意再犯本
    件有期徒刑以上之5 罪，均為累犯，皆應依刑法第47條第1
    項之規定，加重其刑。另查，被告古俊傑就如附表編號1 至
    5 所示之5 次攜帶兇器竊盜犯行，均係在職司偵查權限之司
    法警察得悉各該案件之犯罪嫌疑人及犯罪事實前，主動供出
    其為下手實行犯罪之人乙節，經被告古俊傑陳明在卷，故被
    告就如附表編號1 至5 所示之5 次攜帶兇器竊盜犯行，均合
    於自首之要件，爰均依刑法第62條前段規定，減輕其刑。又
    刑有加重及減輕者，並依刑法第71條第1 項規定，先加後減
    之。審酌被告所為本件7 次竊盜犯行，均僅為一己之私之動
    機，持用兇器竊取臺電公司電纜線之手段，不惟造成該公司
    財產損失，亦對使用該公共設施用戶造成不便之所生實害，
    兼衡被告之素行、前科、所竊取財物之價值，及犯後坦承犯
    行而態度尚佳等一切情狀，各量處如主文所示之刑，並定其
    應執行之刑。至扣案之鐵剪1 支、鐵線鉤2 支及鉚釘13支及
    割燒刀11支及黑色膠帶1 卷，均為被告所有，且係供本案犯
    罪所用之物，業據被告於警詢及本院審理時供明在卷，爰均
    依刑法第38條第1 項第2 款之規定，宣告沒收之。
四、應適用之法條：刑事訴訟法第273 條之1 第1 項、第299 條
    第1 項前段、第310 條之2 、第454 條第1 項，電業法第10
    5 條，刑法第321 條第1 項第3 款、第188 條、第55條、第
    47條第1 項、第62條前段、第38條第1 項第2 款、第51條第
    5 款。
五、如不服本判決，得自收受送達之翌日起10日內向本院提出上
    訴狀（應附繕本），其未敘述上訴理由者，應於上訴期間屆
    滿後20日內補提理由書狀於本院，上訴於臺灣高等法院。
本案經檢察官簡方毅到庭執行職務。
中    華    民    國    99    年    12    月    30    日
                        刑事庭  法  官  鍾雅蘭
以上正本證明與原本無異。
                                書記官  石曉芸
中    華    民    國    99    年    12    月    30    日
附錄本案論罪科刑法條：
中華民國刑法第188條
（妨害公用事業罪）
妨害鐵路、郵務、電報、電話或供公眾之用水、電氣、煤氣事業
者，處5年以下有期徒刑拘役或5百元以下罰金。
中華民國刑法第321條
（加重竊盜罪）
犯竊盜罪而有左列情形之一者，處六月以上、五年以下有期徒刑
：
一、於夜間侵入住宅或有人居住之建築物、船艦或隱匿其內而犯
之者。
二、毀越門扇、牆垣或其他安全設備而犯之者。
三、攜帶兇器而犯之者。
四、結夥三人以上而犯之者。
五、乘火災、水災或其他災害之際而犯之者。
六、在車站或埠頭而犯之者。
前項之未遂犯罰之。
電業法第105條
 (罰則 (一) ----供電設備之竊盜或損壞)
竊盜或損壞電桿、電線、變壓器或其他供電設備者，依刑法之規
定從重處斷。
附表
┌─┬────┬──────┬───┬────┬─────────┐
│編│時間    │   地點     │被害人│竊取財物│主文              │
│號│        │            │      │        │                  │
├─┼────┼──────┼───┼────┼─────────┤
│1 │99年5 月│桃園縣龍潭鄉│臺電公│電纜線約│古俊傑攜帶兇器竊盜│
│  │底某日  │中豐路上林段│司所有│12公尺  │，累犯，處有期徒刑│
│  │        │356 號旁「福│，黃金│        │柒月。扣案之鐵剪壹│
│  │        │德祠」土地公│章管理│        │支、鐵線鉤貳支、鉚│
│  │        │廟          │      │        │釘拾參支、割燒刀拾│
│  │        │            │      │        │壹支及黑色膠帶壹捲│
│  │        │            │      │        │均沒收。          │
├─┼────┼──────┼───┼────┼─────────┤
│2 │99年5 月│桃園縣平鎮市│臺電公│電纜線約│古俊傑攜帶兇器竊盜│
│  │27日凌晨│民族路5 段10│司所有│240 公尺│，累犯，處有期徒刑│
│  │1 時許  │7 巷產業道路│，鄭成│        │柒月。扣案之鐵剪壹│
│  │        │旁「雙鳳祠」│吉管理│        │支、鐵線鉤貳支、鉚│
│  │        │土地公廟    │      │        │釘拾參支、割燒刀拾│
│  │        │            │      │        │壹支及黑色膠帶壹捲│
│  │        │            │      │        │均沒收。          │
├─┼────┼──────┼───┼────┼─────────┤
│3 │99年5 月│桃園縣龍潭鄉│臺電公│電纜線約│古俊傑攜帶兇器竊盜│
│  │28日凌晨│聖德村八德（│司所有│410 公尺│，累犯，處有期徒刑│
│  │1 時許（│起訴書誤載為│，邱奕│        │柒月。扣案之鐵剪壹│
│  │起訴書誤│八得）社區公│誠管理│        │支、鐵線鉤貳支、鉚│
│  │載為99年│園（電線桿聖│      │        │釘拾參支、割燒刀拾│
│  │6月14 日│亭幹66左5-低│      │        │壹支及黑色膠帶壹捲│
│  │）      │4）         │      │        │均沒收。          │
├─┼────┼──────┼───┼────┼─────────┤
│4 │99年6 月│桃園縣龍潭鄉│臺電公│電纜線約│古俊傑攜帶兇器竊盜│
│  │10日凌晨│聖亭路八德段│司所有│60公尺  │，累犯，處有期徒刑│
│  │0 時20分│319 巷福德廟│，邱奕│        │柒月。扣案之鐵剪壹│
│  │許      │旁（電線桿聖│誠管理│        │支、鐵線鉤貳支、鉚│
│  │        │亭幹45A 支1 │      │        │釘拾參支、割燒刀拾│
│  │        │～聖亭幹45A │      │        │壹支及黑色膠帶壹捲│
│  │        │之2）       │      │        │均沒收。          │
├─┼────┼──────┼───┼────┼─────────┤
│5 │99年6 月│桃園縣平鎮市│臺電公│電纜線約│古俊傑攜帶兇器竊盜│
│  │16日凌晨│雙連里雙連坡│司所有│72公尺  │，累犯，處有期徒刑│
│  │2 時許  │68之1 號（電│，邱建│        │柒月。扣案之鐵剪壹│
│  │        │線桿過嶺幹40│誠管理│        │支、鐵線鉤貳支、鉚│
│  │        │-30低1 ）   │      │        │釘拾參支、割燒刀拾│
│  │        │            │      │        │壹支及黑色膠帶壹捲│
│  │        │            │      │        │均沒收。          │
├─┼────┼──────┼───┼────┼─────────┤
│6 │99年6 月│桃園縣平鎮市│臺電公│電纜線約│古俊傑攜帶兇器竊盜│
│  │19日凌晨│南平路旁產業│司所有│120公尺 │，累犯，處有期徒刑│
│  │1 時30分│道路（電線桿│，何明│        │捌月。扣案之鐵剪壹│
│  │許      │保安分線B241│松管理│        │支、鐵線鉤貳支、鉚│
│  │        │5CB26）     │      │        │釘拾參支、割燒刀拾│
│  │        │            │      │        │壹支及黑色膠帶壹捲│
│  │        │            │      │        │均沒收。          │
├─┼────┼──────┼───┼────┼─────────┤
│7 │99年6 月│桃園縣平鎮市│臺電公│電纜線約│古俊傑攜帶兇器竊盜│
│  │21日凌晨│新富街120 號│司所有│40公尺  │，累犯，處有期徒刑│
│  │2 時許  │前（電線桿平│，何明│        │捌月。扣案之鐵剪壹│
│  │        │鎮分線48支8 │松管理│        │支、鐵線鉤貳支、鉚│
│  │        │）          │      │        │釘拾參支、割燒刀拾│
│  │        │            │      │        │壹支及黑色膠帶壹捲│
│  │        │            │      │        │均沒收。          │
└─┴────┴──────┴───┴────┴─────────┘

司法院資訊處製作；財團法人民間司法改革基金會備份。
